【裁判字號】    97,訴,3775
【裁判日期】    971007
【裁判案由】    毒品危害防制條例
【裁判全文】
臺灣臺中地方法院刑事判決              97年度訴字第3775號
公  訴  人  臺灣臺中地方法院檢察署檢察官
被      告  甲○○
                    （現於臺灣臺中監獄執行中)
上列被告因違反毒品危害防制條例案件，經檢察官提起公訴（97
年度毒偵字第4480號），被告於準備程序中就被訴事實為有罪之
陳述，受命法官於聽取當事人之意見後，由本院合議庭裁定以簡
式審判程序判決如下：
    主    文
甲○○施用第一級毒品，累犯，處有期徒刑玖月。
    犯 罪 事 實
一、甲○○前因施用毒品案件，經本院以九十三年度毒聲字第七
    十三號裁定送觀察、勒戒後，因認無繼續施用毒品之傾向，
    於民國九十三年二月十一日執行完畢釋放，並由臺灣臺中地
    方法院檢察署檢察官以九十三年度毒偵字第二九四號為不起
    訴處分確定。復因施用第一級毒品案件，經本院以九十五年
    度訴字第三九○二號判處有期徒刑六月，如易科罰金，以新
    臺幣一千元折算一日確定，嗣經減刑為有期徒刑三月，如易
    科罰金，以新臺幣一千元折算一日，於九十六年七月十六日
    執行完畢。詎其仍不知悛悔，復基於施用第一級毒品海洛因
    （下稱海洛因）之犯意，於前開觀察、勒戒執行完畢後五年
    內之九十七年七月八日十八時許，在其停放於臺中縣大里市
    ○○路旁之車牌號碼五Ｖ－六七一七號自用小客車內，以將
    海洛因摻礦泉水置於針筒內注射血管之方式，施用海洛因一
    次。嗣於同月九日十九時許，為警在臺中縣大里市○○路與
    上田街口，因形跡可疑而攔檢盤查，經警同意採集其尿液送
    往中山醫學大學附設醫院檢驗科藥物檢測中心以氣相層析質
    譜儀法（即ＧＣ／ＭＳ）檢驗結果，確呈第一級毒品海洛因
    於人體代謝後之嗎啡陽性反應，因而查悉上情。
二、案經臺中縣警察局霧峰分局報告臺灣臺中地方法院檢察署檢
    察官偵查起訴。
    理    由
壹、程序方面：
    查本件被告所犯毒品危害防制條例第十條第一項之罪，其法
    定刑為「六月以上五年以下有期徒刑」，且非高等法院管轄
    第一審之案件，經本院合議庭裁定由受命法官行準備程式時
    ，被告就被訴事實為有罪之陳述後，經告知被告簡式審判程
    式之旨，並聽取被告、檢察官之意見後，裁定進行簡式審判
    程式，依刑事訴訟法第第二百七十三條之二之規定，簡式審
    判程式之證據調查，不受刑事訴訟法第一百五十九條第一項
    、第一百六十一條之二、第一百六十一條之三、第一百六十
    三條之一及第一百六十四條至第一百七十條規定之限制，合
    先敘明。
貳、實體方面：
一、上揭事實，業據被告甲○○迭於警詢、偵查、本院準備程序
    及審理時均坦承不諱，復有卷附真實姓名對照表、採集尿液
    鑑定同意書、中山醫學大學附設醫院檢驗科藥物檢測中心檢
    驗報告各一紙在卷可稽，足認被告上揭施用毒品之自白，應
    堪採信。又被告前因施用毒品案件，經本院以九十三年度毒
    聲字第七十三號裁定送觀察、勒戒後，因認無繼續施用毒品
    之傾向，於民國九十三年二月十一日執行完畢釋放，並由臺
    灣臺中地方法院檢察署檢察官以九十三年度毒偵字第二九四
    號為不起訴處分確定，有臺灣高等法院被告前案紀錄表乙紙
    在卷可參，被告於前揭觀察、勒戒執行完畢釋放後，五年內
    再犯毒品危害防制條例第十條第一項之罪，事證明確，被告
    犯行洵堪認定，應依法論科。
二、核被告所為，係犯毒品危害防制條例第十條第一項施用第一
    級毒品罪，其施用第一級毒品前持有之低度行為，為其後施
    用之高度行為所吸收，不另論罪。又查，被告前因施用第一
    級毒品案件，經本院以九十五年度訴字第三九○二號判處有
    期徒刑六月，如易科罰金，以新臺幣一千元折算一日確定，
    嗣經減刑為有期徒刑三月，如易科罰金，以新臺幣一千元折
    算一日，於九十六年七月十六日執行完畢等情，有前案紀錄
    表各一件在卷可稽，其受有期徒刑執行完畢後，五年以內故
    意再犯本案有期徒刑以上之罪，為累犯，應依刑法第四十七
    條第一項規定加重其刑。爰審酌被告素行不佳，有上揭前案
    紀錄表乙紙在卷可稽，竟未能從中記取教訓，深切體認毒品
    危害己身健康之鉅，反再次趁隙施用海洛因，足見被告自制
    能力尚有未足，而有接受相當期間監禁教化之必要，以促其
    及早矯正吸毒惡習；惟念及施用毒品固戕害個人健康至鉅，
    然就他人權益之侵害仍屬有限，且被告學歷為國中畢業，智
    識程度不高，家中復有年邁母親及與原配偶所育之五名小孩
    待撫養，被告前從事輕鋼架工作，月薪可達新臺幣六萬元，
    其生活狀況尚可，但因其原配偶於電子遊藝場上班致外遇而
    與被告離異，致被告心情大受影響始寄情毒品，目前幸已與
    現任配偶育有一子等情，業據被告陳明在卷，本院併審酌被
    告前揭遭逢之境遇，及其犯後坦承犯行之犯罪後態度、施用
    海洛因之次數，暨其犯罪之動機、目的、手段，及被告針對
    檢察官具體求刑表明可接受等一切情狀，爰量處如主文所示
    之刑，以示懲儆。
據上論斷，應依刑事訴訟法第二百七十三條之一第一項、第二百
九十九條第一項前段，毒品危害防制條例第十條第一項，刑法第
十一條前段、第四十七條第一項，判決如主文。
本案經檢察官乙○○到庭執行職務。
中    華    民    國    97    年    10    月    7     日
                  刑事第十一庭法  官  林慶郎
以上正本證明與原本無異
如不服本判決，應於收受本判決後十日內向本院提出上訴書狀，
其未敘述上訴理由者，並得於提起上訴後十日內向本院補提理由
書狀（均須按他造當事人之人數附繕本）「切勿逕送上級法院」
                              書記官  廖春玉
中    華    民    國    97    年    10    月    7     日
附錄論罪科刑法條：
毒品危害防制條例第十條第一項
施用第一級毒品者，處六月以上五年以下有期徒刑。


司法院資訊處製作；財團法人民間司法改革基金會備份。
